臺灣臺北地方法院刑事判決
110年度審交易字第361號
公  訴  人  臺灣臺北地方檢察署檢察官
被      告  鄭銘雄


上列被告因過失傷害案件，經檢察官提起公訴（110年度偵字第2
0314號），本院判決如下：
    主  文
本件公訴不受理。
    理  由
一、公訴意旨如附件起訴書所載。
二、按告訴乃論之罪，告訴人於第一審辯論終結前，得撤回其告
    訴，又告訴經撤回者，應諭知不受理之判決，刑事訴訟法第
    238條第1項、第303條第3款分別定有明文。再不受理之判決
    ，得不經言詞辯論為之，亦為同法第307條所明定。
三、查本件告訴人黃月昭告訴被告鄭銘雄過失傷害案件，公訴人
    認被告所涉犯之刑法第284條前段之罪，依同法第287條前段
    之規定，須告訴乃論。茲告訴人已於民國110年11月26日具
    狀撤回告訴，此有告訴人所出具之刑事撤回告訴狀1紙附卷
    可佐（見本院卷第69頁），依照上開說明，本件被告所涉過
    失傷害罪嫌，爰不經言詞辯論，逕為諭知不受理之判決。
據上論斷，應依刑事訴訟法第303條第3款、第307條，判決如主
文。
本案經檢察官白勝文提起公訴。
中　　華　　民　　國　　110 　年　　11　　月　　30　　日
                  刑事第二十二庭法  官    余欣璇
上正本證明與原本無異。 
如不服本判決應於收受送達後20日內向本院提出上訴書狀，並應
敘述具體理由；其未敘述上訴理由者，應於上訴期間屆滿後20日
內向本院補提理由書（均須按他造當事人之人數附繕本）「切勿
逕送上級法院」。告訴人或被害人如對於本判決不服者，應具備
理由請求檢察官上訴，其上訴期間之計算係以檢察官收受判決正
本之日期為準。因疫情而遲誤不變期間，得向法院聲請回復原狀
。
                                書記官    朱俶伶　
中　　華　　民　　國　　110 　年　　11　　月　　30　　日
附件
臺灣臺北地方檢察署檢察官起訴書
                                    110年度偵字第20314號
　　被　　　告　鄭銘雄　男　57歲（民國00年0月00日生）
　　　　　　　　　　　　住基隆市○○區○○街00○0號
　　　　　　　　　　　　國民身分證統一編號：Z000000000號
上列被告因過失傷害案件，已經偵查終結，認應提起公訴，茲將
犯罪事實及證據並所犯法條分敘如下：
　　　　犯罪事實
一、鄭銘雄係大有巴士股份有限公司司機，於民國109年7月21日
    晚間，駕駛車牌號碼000-000號營業大客車，沿臺北市中正
    區中華路1段由南往北方向行駛，於當日晚間7時33分，行經
    中華路1段25號前欲右轉忠孝西路時，本應注意變換車道時
    ，應讓直行車先行，並注意安全距離，以避免發生危險，依
    當時天候晴、路面乾燥無缺陷、道路無障礙物、視距良好，
    並無不能注意之情形，竟疏未注意及此，貿然靠右變換至外
    側車道，因而不慎擦撞沿同路段自後方外側車道駛至由王健
    銘（另為不起訴處分）所駕駛之車牌號碼000-0000號自用小
    客車左側車頭，王健銘被逼使向右閃避之際，不慎擦撞亦沿
    同路段行駛於車牌號碼000-0000號自用小客車右側，由黃月
    昭所騎乘之車牌號碼000-000號普通重型機車，致黃月昭重
    心不穩而人車倒地，受有左上肢及左下肢多處挫擦傷之傷害
    。
二、案經黃月昭告訴及臺北市政府警察局中正第一分局報告偵辦
    。
　　　　證據並所犯法條
一、證據清單及待證事實：
編號 證據名稱 待證事實 1 被告鄭銘雄於警詢中之供述及本署109年度偵字第31534號案件（下稱前案）偵查中供述 否認有何駕車過失，辯稱當時有減速、有提前打方向燈，也沒有跟其他人車輛擦撞云云。 2 證人即告訴人黃月昭於警詢及前案偵查中之指證 全部犯罪事實。 3 證人王健銘於警詢及前案偵查中之證述 伊於上揭時、地駕車在右線慢車道，被告駕駛之公車從公車道直接跨越好幾個車道要右轉忠孝西路，開得很快，伊要直行，被告車輛有撞到伊左前輪，伊為了閃避公車撞倒告訴人的機車等情。 4 道路交通事故現場圖、調查報告表（一）（二）、交通事故調查筆錄、現場及車損照片 全部犯罪事實。 5 道路監視器錄影畫面光碟、監視器錄影截圖照片、勘驗報告 被告駕駛公車變換車道前，未禮讓直行車，證人之車輛為閃避被告車輛，因而往右偏駛，而撞擊告訴人機車之事實。 6 西園醫療社團法人西園醫院乙種診斷證明書 告訴人因本案事故受有傷害之事實。 
二、核被告所為，係犯刑法第284條前段之過失傷害罪嫌。
三、依刑事訴訟法第251條第1項提起公訴。
　　此　致
臺灣臺北地方法院
中　　華　　民　　國　 110　　年　　7 　　月　　29　　日
　　　　　　　　　　　　　　　檢　察　官　白勝文
本件正本證明與原本無異
中　　華　　民　　國　 110　　年　　8 　　月　　10　　日
　                          　書　記　官  鍾昕陽　
附錄本案所犯法條全文 
中華民國刑法第284條
因過失傷害人者，處 1 年以下有期徒刑、拘役或 10 萬元以下
罰金；致重傷者，處 3 年以下有期徒刑、拘役或 30 萬元以下
罰金。